臺灣臺中地方法院民事裁定         
                                   111年度司繼字第3348號
聲  請  人  國軍退除役官兵輔導委員會臺中市榮民服務處


法定代理人  陳宗貴  


受  選任人  國軍退除役官兵輔導委員會臺中市榮民服務處  

法定代理人  陳宗貴  
上列聲請人聲請為被繼承人扶教芳選任遺產管理人事件，本院裁
定如下：
    主      文
一、選任國軍退除役官兵輔導委員會臺中市榮民服務處為被繼承
    人扶教芳之遺產管理人。
二、聲請程序費用由被繼承人扶教芳之遺產負擔。
    理      由
一、按繼承開始時，繼承人有無不明，而無親屬會議或親屬會議
    未於一個月內選定遺產管理人者，利害關係人得聲請法院選
    任遺產管理人；又先順序繼承人均拋棄其繼承時由次順序之
    繼承人繼承，其次順序繼承人有無不明或第四順序之繼承人
    均拋棄其繼承者，準用關於無人承認繼承之規定，民法第11
    78條第2項、第1176條第6項分別定有明文。
二、本件聲請意旨略以：被繼承人扶教芳（男、民國00年0月0日
    生、身分證統一編號：Z000000000號、生前最後住所：臺中
    市○區○○路000○0號）於81年12月22日死亡且留有遺款，茲因
    繼承開始時被繼承人是否仍有應繼承之人不明，而其親屬會
    議亦未於法定期間內選定遺產管理人，又被繼承人為聲請人
    轄屬服務照顧之退除役官兵，聲請人爰基於利害關係人地位
    ，依法聲請為被繼承人選任遺產管理人等語。
三、經查，被繼承人為國軍退除行官兵輔導委員會所列管榮民，
    已於81年12月22日亡故，其有無繼承人不明，親屬會議未於
    法定期間內選定遺產管理人等事實，業據聲請人提出舊式手
    抄版除戶戶籍謄本、榮民資料（均影本）等為證，復經本院
    依職權向臺中○○○○○○○○函查被繼承人之繼承人資料，經該所
    函覆以：經查詢戶政資訊系統，查無被繼承人扶教芳之親屬
    設籍資料等語，是以聲請人之主張應堪信為真實，從而聲請
    人聲請選任被繼承人之遺產管理人，揆諸前揭法條規定，為
    有理由，應予准許。另本院審酌聲請人依相關之規定掌管退
    除役官兵之就業、養老、救助等輔導事宜，且就執行法定遺
    產管理人事務，具有相當之經驗及專業能力，選任聲請人為
    被繼承人之遺產管理人，應能秉持其專業倫理擔當此具公益
    性質之職務，並順利達成管理保存及清算遺產之任務。執此
    ，本院認為由國軍退除役官兵輔導委員會臺中市榮民服務處
    擔任被繼承人之遺產管理人，應屬妥適，爰選任之。
四、依家事事件法第127條第4項規定，裁定如主文。
中　　華　　民　　國　　111 　年　　10　　月　　18　　日
                  家事法庭  司法事務官　羅永旻
以上正本係照原本作成。
如不服本件裁定，得於裁定書送達之翌日起10日內，以書狀敘述
理由，向本庭提起抗告，並應繳納抗告費新台幣1000元。
中　　華　　民　　國　　111 　年　　10　　月　　18　　日
                                書記官　陳綉燕